# 合并现金流量表附表如何编制

提问人：hdy7825 时间：2013-05-13 18:13:19
合并现金流量表附表 净利润取合并报的净利润还是取归母公司所有的净利润，折旧 摊销是取合并抵销后的折旧，摊销吗？ 有 谁知道教一下谢谢！！

回答人：chenyiwei
1 、净利润指合并利润表中的全部净利润，包含少数股东损益在内。 2 、用合并报表层面显示的本期折旧、摊销额中计入损益的部分（如果涉及内部固定资产、无形资产交易的，需取抵销内部交易影响后的折旧额）。

提问人：lbwl 时间：2013-08-06 18:54:59
陈版，请教个问题，就是假设我今年处置了一个子公司，现金流量表附表怎么编制，这个此公司自己本年存货有增加 5000 万，那么我再编合并附表时存货的增加减少是否含这部分，因为期末资产负债表已经不包含子公司的期末存货了，假设本期子公司净利润为 0，支出了 100 万元的工程款，经营性现金流为-100，那么我在编制主表的时候经营活动里是含着这个-100了，如果为了使附表与主表平衡那么存货的减少里面就应该有个-100，是这样吗，但是这样的话用资产负债表存货期末减期初就对不上了，因为期末已经无子公司存货科目了，期末减期初就是0-期初子公司存货金额，好像对不上

回答人：chenyiwei
被处置子公司年初至处置日的现金流量表仍应纳入合并报表范围。因此在本年度合并现金流量表的附表中，应在存货、应收应付项目增减等项目中体现该被处置子公司年初至处置日期间的相应项目金额。 如果本年度内因非同一控制下合并增加子公司，或者处置子公司，则合并现金流量表附表中的期初期末增减变动类项目的金额通常都不会等于合并资产负债表中相应项目年初、期末余额之间的差额。

提问人：心海拂清风 时间：2015-03-25 21:29:28
为何合并报表的现流表附表是填写全部的净利润，我记得上次用归属于母公司的也扁平了，两者差异在哪?谢谢！

回答人：chenyiwei
如果用归属于母公司的净利润为起点，则还要加回少数股东损益。